---
title: "Fase 1 - O primeiro contato"
description: |
  Vamos aquecer os motores! Esse é o primeiro passo para perder o medo do R! 
author:
  - name: Daniel Pagotto
    url: https://www.linkedin.com/in/daniel-do-prado-pagotto-bab62a50/
date: 04-17-2021
output:
  distill::distill_article:
    self_contained: false
---

```{r setup, include=FALSE}
knitr::opts_chunk$set(echo = FALSE,
                      results = "hide")

# Learn more about creating blogs with Distill at:
# https://rstudio.github.io/distill/blog.html

```


## Esse é o seu primeiro contato! 

**O R é uma linguagem de programação, em outras palavras, é o intérprete que vai permitir você conversar com o computador**. Cada linha de script deve ser encarada como um comando que você fala: "R, executa tal coisa para mim?" (não, esquece de pedir por favor, seja educad@!). 

Então, como primeiro passo, vou falar para você que **o R é calculadora**, vamos fazer operações básicas nele? Insira as operações na tela de script e rode (basta apertar "ctrl + enter" com o cursor de digitação sobre a linha de comando). 

```{r echo=TRUE, message=FALSE, warning=FALSE}
5 + 4  # soma

6 - 10 # subtração

20 * 4 # multiplicação

50 / 2 # divisão

sqrt(25) # sqrt vem de SQuare RooT (raiz quadrada em inglês)

5^2 # potenciação

5 * (10 + (10/2)) # o R interpreta a ordem das operações igual você aprendeu lá na escola!
                  # Você pode usar parênteses para controlar a ordem das operações

```


## 
